# “长期应付职工薪酬”的列报

提问人：zico9999 时间：2015-01-20 17:00:08
陈版：新版报表中非流动负债部分增加了“长期应付职工薪酬”项目，该项目如何列报？现金流量表间接法是否考虑？！

回答人：chenyiwei
指会计上在“应付职工薪酬”科目核算的、但预计支付时间在资产负债表日后 12 个月之后的部分的账面价值，如离职后福利、辞退福利、长期残疾福利等项目中预计一年后支付的部分。 相关款项实际支付时，应作为经营活动现金流，所以间接法部分中“经营性应付项目的增加（减减少）”项目中要考虑该项目增减变动的影响。但是需要注意：该项目发生额中对应于财务费用和其他综合收益的部分不能纳入“经营性应付项目的增加（减减少）”项目金额的计算中，只有发生额对应于成本费用（财务费用除外）和实际支付的部分才能纳入该项目的统计。

提问人：zico9999 时间：2015-01-20 23:11:42
谢谢陈版，“离职后福利”中主要是缴纳的养老保险、失业保险和企业年金，应该不存在 1 年后支付的情况，福利精算一般企业很少发生，那么只剩下“其他长期职工福利”中的“长期带薪缺勤”、“长期残疾福利”、“长期利润分享计划”。

回答人：chenyiwei
如果没有设定受益计划的，那大致上也就是这些，但不要忘记内退等需要分若干年支付的长期辞退福利。

提问人：zico9999 时间：2015-01-27 15:12:11
“长期应付职工薪酬”项目出现在了国资财务报表上，而正式的财政报表却没有该项目（依然按照原规定，超期 1 年的重分类到“非流动负债"项目列报），看来国资委对职工薪酬的重视力度远超以往~！

回答人：chenyiwei
还有证监会规定的上市公司财务报表格式中，“长期应付职工薪酬”也是单列的。

提问人：fanyushan 时间：2016-06-01 18:26:15
陈版，还想请教，如果有长期应付职工薪酬 离职后福利 设定受益计划的，什么情况会出现设定收益计划余额在借方？报表列示时，在资产的哪一个报表项目列示？

回答人：chenyiwei
一般只有当存在对应的计划资产，且计划资产余额大于计划负债余额时，因净额列报影响，才会出现设定受益计划余额在借方的情况，可列作其他非流动资产。

提问人：wxsh020906 时间：2018-01-17 10:00:06
陈老师您好，我想咨询下，我们审计客户因职工内退支付的内退工资在长期应付职工薪酬下核算。对于 1 年内到期的部分是列报至“一年内到期的非流动负债”还是在“应付职工薪酬”？ 我自己的更倾向于“一年内到期的非流动负债”，如同长期借款一年内到期的部分并未列报至“短期借款”，而是在“一年内到期的非流动负债”一样。

回答人：chenyiwei
“一年内到期的非流动负债.

提问人：zhuyingqingxin 时间：2018-01-18 09:52:36
陈老师，我理解，辞退福利是一个概念，只是在初始计量确认时， 12 个月内支付的辞退福利在短期应付职工薪酬中列报， 12 个月以上的在长期应付职工薪酬中列报；只是在后续计量时发现低于一个周期或 12 月以内的，应重分类在短期应付职工薪酬列报，也就是说短期应付职工薪酬当年的增加数中不仅仅包括当年计量新增部分，也包括重分类过来的部分。

回答人：chenyiwei
“短期薪酬”是准则中的特定概念。长期应付职工薪酬中将于一年内支付的部分还是作为一年内到期的非流动负债较妥，否则在应付职工薪酬附注披露变动数时会有麻烦。

提问人：snow123456 时间：2018-03-10 17:07:32
如何确定一年内的长期应付职工薪酬的具体金额 ？是企业自定？精算报告？还是审计调整？

回答人：chenyiwei
需有精算报告等相应依据支持。